【裁判字號】    97,訴,952
【裁判日期】    970808
【裁判案由】    偽造文書等
【裁判全文】
臺灣板橋地方法院刑事判決               97年度訴字第952號
公  訴  人  臺灣板橋地方法院檢察署檢察官
被      告  戊○○
                    （現另案於臺灣新店戒治所強制戒治中）
            甲○○
上列被告因偽造文書等案件，經檢察官提起公訴（96年度偵字第
22535 號），本院判決如下：
    主  文
戊○○犯如附表所示之侵占遺失物、行使偽造私文書等罪，均為
累犯，各處及減為如附表所示之刑。應執行有期徒刑年，罰金
新臺幣壹萬仟元，罰金如易服勞役以新臺幣壹仟元折算壹日。
如附表編號3 至6 、8 所示偽造之臺灣大哥大行動通信網路業服
務申請書紅色客戶留存聯、白色公司使用聯上偽造之「丙○○」
印文、「乙○○」簽名、變造之「乙○○」國民身分證影本、「
戊○○」相片、變造之「丙○○」、「己○○」等全民健康保險
卡影本、偽造之行動電話門號申請代辦授權書、委託書、偽造之
中華電信公司臺北西區營運處3G影因行動電話業務申請書第二聯
客戶留存聯、第一聯公司留存聯上偽造之「丙○○」印文、偽造
之遠傳公司「3G大雙網765 特價手機方案-6個月第三代行動電話
服務申請書」、「行動電話業務/ 第三代行動通信業務服務契約
」等第二聯客戶留存聯、第一聯公司留存聯上偽造之「己○○」
印文均沒收。
甲○○共同犯行使偽造私文書罪，處有期徒刑伍月，如易科罰金
以新臺幣壹仟元折算壹日。變造之「己○○」全民健康保險卡影
本壹張、偽造之委託書壹紙（含其上偽造之「己○○」印文壹枚
）、偽造之遠傳公司「3G大雙網765 特價手機方案-6個月第三代
行動電話服務申請書」第二聯客戶留存聯（含其上偽造之「己○○」印文貳枚）壹紙、上開申請書第一聯公司留存聯上偽造之「
己○○」印文貳枚、「行動電話業務/ 第三代行動通信業務服務
契約」第二聯客戶留存聯（含其上偽造之「己○○」印文壹枚）
壹紙、上開服務契約第一聯公司留存聯上偽造之「己○○」印文
壹枚均沒收。
    事  實
一、戊○○前曾於民國91年間因傷害案件，經本院以91年度重簡
    字第795 號判決判處有期徒刑三月確定，於92年3 月28日（
    起訴書誤載為「92年4 月1 日」）易科罰金執行完畢。詎其
    猶不知悔改，於上開有期徒刑執行完畢後五年內，復先後於
    如附表編號1 、2 、7 所示之96年4 月間某日、同年4 月底
    某日、96年7 月10日，在如附表所示臺北縣新莊市等處，拾
    獲丙○○、乙○○、己○○等人所有遺失之國民身分證，竟
    基於意圖為自己不法所有之犯意，將上開丙○○、乙○○、
    己○○等人所有遺失之國民身分證，侵占入己，供己不法使
    用。其後另基於偽造文書及意圖為自己不法所有之犯意，先
    於如附表編號3 至6 、8 所示時地，委由不知情之刻印店偽
    刻「丙○○」、「己○○」等之印章各1 枚（其後已棄置滅
    失，未扣案），並變造「乙○○」之國民身分證影本、「丙○○」、「己○○」之全民健康保險卡影本各1 張及偽造「
    行動電話申請代辦授權書」、委託書各1 紙後，再自行或委
    由不知情知其姐彭佳玲或夥同同有上開犯意聯絡之同居人甲○○，分別於如附表編號3 至6 、8 所示時地，冒用丙○○
    、乙○○、己○○等人名義，偽造填寫如附表編號3 至6 、
    8 所示之「臺灣大哥大行動通信網路業服務申請書」、「中
    華電信公司臺北西區營運處3G影音行動電話業務申請書」、
    「遠傳公司3G大雙網765 特價手機方案- 限6 個月第三代行
    動電話服務申請書」、「行動電話業務/ 第三代行動通信業
    務服務契約」（以上申請書、契約均係一式二聯），連同上
    開變造之「乙○○」國民身分證影本、「丙○○」、「己○○」全民健康保險卡影本及偽造「行動電話申請代辦授權書
    」、委託書，持以行使申請如附表編號3 至6 、8 所示之行
    動電話門號，使如附表編號3 至6 、8 所示之臺灣大哥大新
    莊新泰特約服務中心人員、航聯通訊公司之負責人丁○○、
    中華電信新莊服務處人員、遠傳公司新莊新泰門市客服人員
    庚○等陷於錯誤，而交付如附表編號3 至6 、8 所示之大配
    行動電話、行動電話門號SIM 卡等物，得手後即將上開所得
    之行動電話持至臺北縣新莊市○○路298 號「聯華當鋪」，
    典當得款供其花費殆盡，所得SIM 卡則供己免費撥打使用（
    此部分所涉犯詐欺得利罪嫌，未經起訴），足生損害於丙○○、乙○○、己○○、臺灣大哥大公司、航聯通訊公司、遠
    傳公司及戶政機關、全民健康保險卡主管機關對於國民身分
    證、全民健康保險卡核發、管理之正確性。嗣其於96年8 月
    22 日 上午9 時50分許，騎乘車號FVJ-603 號重型機車，行
    經臺北縣新莊市○○路192 號前，因形跡可疑，遇警盤查，
    因其當時持有毒品安非他命，唯恐為警查獲，乃拒絕盤查逕
    行騎乘機車往幸福路方向逃逸，警方遂自後追捕，其後於同
    日上午10時許，行至臺北縣新莊市○○路846 號前時，因與
    計程車發生擦撞，棄車逃逸，旋為警追捕查獲，經警在其上
    開機車置物箱內，查扣得丙○○、己○○之國民身分證各1
    張、行動電話門號申請代辦授權書2 紙（其上貼有變造之「
    己○○」全民健康保險卡影本、變造之「乙○○」國民身分
    證影本，此授權書2 紙，不能證明與本件起訴犯行有涉，惟
    另涉有偽造私文書、變造特種文書等罪嫌，未經起訴），循
    線調查，因而查悉上情。
二、案經航聯通訊公司負責人丁○○、乙○○、己○○訴由臺北
    縣政府警察局新莊分局報請臺灣板橋地方法院檢察署檢察官
    偵查起訴。
    理  由
一、訊據被告戊○○對於上揭時地犯有上開侵占遺失物、行使偽
    造私文書、變造特種文書、詐欺取財等犯罪事實均供認不諱
    ，核與告訴人航聯通訊公司負責人丁○○、乙○○、己○○
    、被害人丙○○、己○○、證人陳采妘、庚○、彭佳玲、共
    同被告甲○○等分別於警詢、偵查中證述情節相符（上開告
    訴人、被害人、證人、共同被告於警詢、偵查之陳述，未經
    被告於言詞辯論終結前聲明異議，依刑事訴訟法第159 條之
    5 規定，均得為證據），並有偵查卷附之臺北縣政府警察局
    新莊分局搜索、扣押筆錄、臺灣大哥大行動通信網路業務服
    務申請書影本、遠傳公司3G大雙網765 特價手機方案-6個月
    第三代行動電話服務申請書影本、委託書影本、遠傳公司行
    動電話業務/ 第三代行動通信業務服務契約影本、甲○○、
    己○○國民身分證影本、甲○○全民健保卡影本、變造之「
    己○○」全民健康保險卡影本、己○○出具之未申請遠傳門
    號聲明書、丙○○、乙○○出具之未申請臺灣大哥大門號聲
    明書、贓物認領保管單、失物認領保管單、當票、收當物品
    資料列印報表、查獲現場照片、中華電信股份有限公司臺灣
    北區電信分公司臺北西區營運處96年11月20日（96）北西服
    一密字第0278號函及其檢附之3G影音行動電話業務申請書影
    本、彭佳玲國民身分證影本、全民健康保險卡影本、行動電
    話門號申請代辦授權書影本、丙○○國民身分證影本、變造
    之「丙○○」全民健康保險卡影本、臺灣大哥大股份有限公
    司96年12月18日法大字096123756 號書函及其檢附之客戶丙○○行動電話門號基本資料查詢、臺灣大哥大行動通信網路
    業務服務申請書影本、丙○○國民身分證影本等可資佐證。
    另被告甲○○固不否認有於附表編號8 所示時地，與被告戊○○前往遠傳公司新莊新泰門市，持己○○證件申辦行動電
    話門號之事實，惟矢口否認有與被告戊○○共犯上開行使偽
    造私文書、變造特種文書、詐欺取財等犯行，辯稱：伊係受
    戊○○之託代其朋友申辦手機，就戊○○本件犯罪之事均不
    知情云云，然查，被告甲○○係被告戊○○之同居人，二人
    關係密切，已據被告戊○○陳明在卷，且稽之被告甲○○於
    警詢時供稱：伊於上開時地與戊○○一起至遠傳公司新莊新
    泰門市申辦行動電話門號所得之手機，一辦好就被戊○○拿
    去聯華當鋪賣掉，申辦上開手機門號之委託書是戊○○寫得
    ，由伊簽名，所需之己○○身分證、健保卡、委託書及申請
    書上「己○○」印文之印章，也均是戊○○所提供等語（見
    偵查卷16至18頁），可見被告甲○○顯然可知本件此部分之
    行動電話門號，並非被告戊○○代其朋友所申辦，再者被告
    甲○○所持委託書上所載委託人「己○○」之聯絡電話0000
    000000號，即係被告甲○○於96年7 月27日甫申辦之行動電
    話門號，此亦有本院卷附之遠傳電信公司檢送之該門號使用
    者資料可稽，由此亦見本件此部分，被告甲○○顯然知情且
    與被告戊○○有共犯之犯意聯絡及行為分擔等情屬實，是被
    告甲○○上開所辯，要屬事後卸責之詞，顯不足採。本件事
    證明確，被告戊○○、甲○○等上開犯行均堪認定，應予依
    法論科。
二、按本件被告犯罪後，戶籍法業於97年5 月28日修正公布，增
    訂戶籍法第75條第1 項「意圖供冒用身分使用，而偽造、變
    造國民身分證，足以生損害於公眾或他人者，處五年以下有
    期徒刑、拘役或科或併科新臺幣五十萬元以下罰金。」之規
    定，並於同年月30日生效施行，此條項規定為刑法第212 條
    偽造、變造特種文書罪之特別法規定，且刑罰規定較重，是
    本件如附表編號5 所示被告戊○○所涉犯變造「乙○○」國
    民身分證部分之行為，於上開戶籍法第75條第1 項增訂生效
    施行前後，適用處斷之新舊法律不同，故應依同法第2 條規
    定綜合比較新舊法，經比較結果，被告戊○○本件此部分所
    犯之變造國民身分證罪，依修正前之上開刑法規定處斷，較
    為有利，自仍應適用其行為時之舊法即上開刑法規定處斷。
    是核：
    (一)本件被告戊○○上開所為，分別係犯如附表所示之刑法第
      337 條之侵占遺失物罪、同法第216 條、第212 條之行使
      變造特種文書罪、同法第216 條、第210 條之行使偽造私
      文書罪、同法第339 條第1 項之詐欺取財罪。
      (1)其所犯如附表編號3 所示之偽造「丙○○」印章、偽造
        「丙○○」印文等行為，均係其偽造申請書之私文書之
        部分行為；又其偽造私文書之低度行為，復應為其後行
        使之高度行為所吸收，故均不另論罪。又其此部分所犯
        行使偽造私文書、詐欺取財等罪，係一行為觸犯二罪，
        為想像競合犯，應從一重之行使偽造私文書處斷。另其
        利用不知情之刻章店，犯偽造印章行為，為間接正犯。
      (2)其所犯如附表編號4 所示偽造「丙○○」印文之行為，
        係其偽造申請書之私文書之部分行為；又其偽造私文書
        之低度行為，復應為其後行使之高度行為所吸收，故均
        不另論罪。又其此部分所犯行使偽造私文書、詐欺取財
        等罪，係一行為觸犯二罪，為想像競合犯，應從一重之
        行使偽造私文書處斷。
      (3)其所犯如附表編號5 所示之偽造「乙○○」簽名署押，
        係偽造申請書之私文書之部分行為；又其變造乙○○國
        民身分證影本之特種文書、偽造申請書之私文書等行為
        ，均應為其後行使之高度行為所吸收，故均不另論罪。
        又其此部分所犯行使變造特種文書、行使偽造私文書、
        詐欺取財等罪，係一行為觸犯三罪，為想像競合犯，應
        從一重之行使偽造私文書處斷。
      (4)其所犯如附表編號6 所示之偽造「丙○○」簽名署押、
        印文，均係偽造授權書、申請書等私文書之部分行為；
        又其變造丙○○全民健康保險卡影本之特種文書、偽造
        授權書、申請書等私文書等行為，均應為其後行使之高
        度行為所吸收，故均不另論罪。又其此部分所犯行使變
        造特種文書、行使偽造私文書、詐欺取財等罪，係一行
        為觸犯數罪，為想像競合犯，應從一重之行使偽造私文
        書處斷。另其利用不知情之彭佳玲犯行使變造特種文書
        、行使偽造私文書、詐欺取財等行為，為間接正犯。
      (5)其所犯如附表編號8 所示之偽造「己○○」印章、偽造
        「己○○」印文，均係偽造委託書、申請書、契約等私
        文書之部分行為；又其變造己○○全民健康保險卡影本
        之特種文書、偽造委託書、申請書、契約等私文書之行
        為，均應為其後行使之高度行為所吸收，故均不另論罪
        。又其此部分所犯行使變造特種文書、行使偽造私文書
        、詐欺取財等罪，係一行為觸犯數罪，為想像競合犯，
        應從一重之行使偽造私文書處斷。另其利用不知情之刻
        章店偽造「己○○」印章之行為，為間接正犯。又其此
        所犯偽造委託書、申請書、契約等私文書、行使變造特
        種文書、行使偽造委託書、申請書、契約等私文書、詐
        欺取財等罪，與被告甲○○間，有犯意聯絡及行為分擔
        ，為共同正犯。
      (6)又其前曾於91年間因傷害案件，經本院以91年度重簡字
        第795 號判決判處有期徒刑三月確定，於92年3 月28日
        易科罰金執行完畢，有臺灣高等法院被告前案紀錄表在
        卷可稽，被告前受有期徒刑執行完畢後，於五年以內故
        意再犯本件除侵占遺失物罪外之有期徒刑以上之各罪，
        均為累犯，應依刑法第47條第1 項規定，各加重其刑。
        再其所犯上開侵占遺失物、行使偽造私文書等各罪，犯
        意各別，犯罪時地互殊，應予分論併罰。爰審酌被告戊○○之素行、各罪犯罪之動機、目的、手段、方法、所
        得不法利益、對社會、告訴人、被害人所生危害及犯後
        之態度等一切情狀，各量處如主文所示之刑，罰金部分
        並諭知易服勞役之折算標準。又本件被告戊○○如附表
        編號1 至7 所示各罪犯罪後，中華民國九十六年罪犯減
        刑條例業已制定，經總統於96年7 月4 日公布，同年月
        16日生效施行，查本件被告戊○○所犯如附表編號1 所
        示侵占遺失物罪之犯罪時間，為被告有利之認定，應認
        係在96年4 月24日以前，故此所犯侵占遺失物罪部分，
        核諸中華民國九十六年罪犯減刑條例第2 條第1 項、第
        3 條等規定，合於減刑條件，爰依該條例第2 條第1 項
        第3 款、第9 條等規定，減其宣告刑二分之一，並諭知
        易服勞役之折算標準定其應執行之刑。至其如附表編號
        2 至7 所示之侵占遺失物、行使偽造私文書等罪，查其
        等犯罪時間，均係在96年4 月24日之後，核諸上開減刑
        條例規定，均不合於減刑條件，惟應依該減刑條例第11
        條規定，將其所犯上開應減刑之罪減刑後，與上開不應
        減刑之罪之宣告刑，定其應執行之刑，罰金部分並諭知
        易服勞役之折算標準。如附表編號3 至6 、8 所示變造
        之「乙○○」國民身分證影本、黏貼影印之戊○○相片
        、變造之「丙○○」、「己○○」等全民健康保險卡影
        本、偽造之授權書、委託書、申請書、契約、偽造之「
        丙○○」簽名、印文、「乙○○」簽名、「己○○」印
        文等，分別係屬被告所有供犯罪所用之物及依刑法第21
        9 條規定應予義務沒收之物，爰就其所犯各罪，併予宣
        告沒收，詳如附表編號3 至6 、8 所載。至其偽造之「
        丙○○」、「己○○」等印章各1 枚，事後業經其棄置
        滅失，已陳明在卷，故不併予宣告沒收。
    (二)被告甲○○上開所為，係犯刑法第216 條、第212 條之行
      使變造特種文書罪、同法第216 條、第210 條之行使偽造
      私文書罪、同法第339 條第1 項之詐欺取財罪。其上開所
      犯各罪，與被告戊○○間，有犯意聯絡及行為分擔，為共
      同正犯。又其上開共犯之偽造「己○○」印文，均係偽造
      委託書、申請書、契約等私文書之部分行為；又其偽造委
      託書、申請書、契約等私文書之行為，均應為其後行使之
      高度行為所吸收，故均不另論罪。又其此部分所犯行使變
      造特種文書、行使偽造私文書、詐欺取財等罪，係一行為
      觸犯數罪，為想像競合犯，應從一重之行使偽造私文書處
      斷。爰審酌被告甲○○之素行、各罪犯罪之動機、目的、
      手段、方法、所得不法利益、共犯參與情節、對社會、告
      訴人、被害人所生危害及犯後之態度等一切情狀，量處如
      主文所示之刑，並諭知易科罰金之折算標準。如附表編號
      8 所示變造之「己○○」全民健康保險卡影本、偽造之委
      託書、申請書、契約、偽造之「己○○」印文等，分別係
      屬被告所有供犯罪所用之物及依刑法第219 條規定應予義
      務沒收之物，併予宣告沒收，詳如附表編號8 所載。至偽
      造之「己○○」印章1 枚，事後業經被告戊○○棄置滅失
      ，已陳明在卷，故不併予宣告沒收。
三、另據被告戊○○於警詢曾供稱：本件其冒名申辦詐得之行動
    電話門號SIM 卡都是留供己用等語（見偵查卷12頁），復依
    證人即被害人丙○○之母陳采妘於警詢證稱：其曾於96年6
    月間收到臺灣大哥大電話帳單等語（見偵查卷20頁），亦有
    臺灣大哥大股份有限公司寄予丙○○之96年5 月份繳款書影
    本2 紙附於偵查卷可稽，足見被告戊○○此部分行為尚涉犯
    有刑法第339 條第2 項之詐欺得利罪嫌，惟此部分與本件被
    訴部分無裁判上一罪關係，復未經起訴，宜由檢察官另行偵
    辦處理。此外，本件尚查扣被告持有「行動電話門號申請代
    辦授權書」2 紙，其上分別有「己○○」、「丙○○」、「
    乙○○」等人之印文及簽名，並黏附有「己○○」全民健康
    保險卡影本、「乙○○」國民身分證影本（見偵查卷47、48
    頁），參諸本件卷證，足見上開授權書、證件，分別亦係經
    偽造、變造，然查此等偽造授權書、變造證件影本，核無證
    據證明與本件相關，足認係被告戊○○另行所為之偽造文書
    犯行，非屬本件起訴之範圍，本院就此部分無從審究，亦宜
    有檢察官另行偵辦處理，均附此敘明。
據上論斷，應依刑事訴訟法第299 條第1 項前段，刑法第2 條第
1 項前段、第28條、第337 條、第216 條、第212 條、第210 條
、第339 條第1 項、第47條第1 項、第55條、第41條第1 項前段
、第42條第3 項、第51條第5 款、第7 款、第38條第1 項第2 款
、第219 條，刑法施行法第1 條之1 ，中華民國九十六年罪犯減
刑條例第2 條第1 項第3 款、第7 條、第9 條、第11條，判決如
主文。
本案經檢察官靳開聖到庭執行職務
中    華    民    國    97    年    8     月    8     日
                刑事第三庭  審判長法  官  王  屏  夏
                                  法  官  王  偉  光
                                  法  官  彭  全  曄
以上正本證明與原本無異
如不服本判決應於送達後10日內向本院提出上訴狀
                                  書記官  洪  紹  甄
中    華    民    國    97    年    8     月    12    日
附錄本案論罪科刑法條全文：
中華民國刑法第337條
意圖為自己或第三人不法之所有，而侵占遺失物、漂流物或其他
離本人所持有之物者，處 5 百元以下罰金。
中華民國刑法第216條
行使第 210 條至第 215 條之文書者，依偽造、變造文書或登載
不實事項或使登載不實事項之規定處斷。
中華民國刑法第212條
偽造、變造護照、旅券、免許證、特許證及關於品行、能力服務
或其他相類之證書、介紹書，足以生損害於公眾或他人者，處1
年以下有期徒刑、拘役或3百元以下罰金。
中華民國刑法第210條
偽造、變造私文書，足以生損害於公眾或他人者，處 5 年以下有
期徒刑。
中華民國刑法第339條
意圖為自己或第三人不法之所有，以詐術使人將本人或第三人之
物交付者，處5年以下有期徒刑、拘役或科或併科1千元以下罰金
。
以前項方法得財產上不法之利益或使第三人得之者，亦同。
前二項之未遂犯罰之。
--------------------------------------------------------
附表：
┌─┬────┬───────────┬──────┬────────┬────────┐
│編│犯罪時地│ 犯    罪    行    為 │所 犯 法 條 │ 應  處  罪  刑 │備            註│
│號│        │                      │            │                │                │
├─┼────┼───────────┼──────┼────────┼────────┤
│01│96年4 月│拾獲丙○○所有遺失之國│刑法第337條 │犯侵占遺失物罪，│(1)證據：        │
│  │間某日  │民身分證1 張，侵占供己│            │處罰金新臺幣陸仟│被告戊○○於警詢│
│  │        │不法使用。            │            │元，如易服勞役以│、審理之自白、證│
│  │臺北縣新│                      │            │新臺幣壹仟元折算│人即丙○○之母陳│
│  │莊市某處│                      │            │壹日，減為罰金新│采妘於警詢之證述│
│  │        │                      │            │臺幣仟元，如易│、被害人丙○○於│
│  │        │                      │            │服勞役以新臺幣壹│偵查之證述、臺北│
│  │        │                      │            │仟元折算壹日。  │縣政府警察局新莊│
│  │        │                      │            │                │分局中平所搜索、│
│  │        │                      │            │                │扣押筆錄、贓物認│
│  │        │                      │            │                │領保管單。      │
├─┼────┼───────────┼──────┼────────┼────────┤
│02│96年4 月│拾獲乙○○所有遺失之國│刑法第337條 │犯侵占遺失物罪，│(1)證據：        │
│  │底某日  │民身分證1 張，侵占供己│            │處罰金新臺幣陸仟│被告戊○○於警詢│
│  │        │不法使用。            │            │元，如易服勞役以│、審理之自白、告│
│  │臺北縣新│                      │            │新臺幣壹仟元折算│訴人乙○○於警詢│
│  │莊市幸福│                      │            │壹日。          │之指訴、臺北縣政│
│  │路某便利│                      │            │                │府警察局新莊分局│
│  │商店    │                      │            │                │中平所搜索、扣押│
│  │        │                      │            │                │筆錄、行動電話門│
│  │        │                      │            │                │號申請代辦授權書│
│  │        │                      │            │                │。              │
├─┼────┼───────────┼──────┼────────┼────────┤
│03│96年5 月│先於同日某時，在臺北縣│刑法第216 條│犯行使偽造私文書│(1)證據：        │
│  │1 日    │新莊市○○路、中港一街│、第210 條、│罪，累犯，處有期│被告戊○○於警詢│
│  │        │附近，委由不知情之某刻│第339條第1項│徒刑柒月。偽造之│、審理之自白、證│
│  │臺北縣新│印店，偽造「丙○○」印│            │臺灣大哥大行動通│人即丙○○之母陳│
│  │莊市「臺│章1 枚（其後已棄置滅失│            │信網路業服務申請│采妘於警詢之證述│
│  │灣大哥大│）。再於左列時地，持上│            │書紅色客戶留存聯│、被害人丙○○於│
│  │新莊新泰│開「丙○○」之國民身分│            │（含其上偽造之「│偵查之證述、臺北│
│  │特約服務│證、偽造之「丙○○」印│            │丙○○」印文貳枚│縣政府警察局新莊│
│  │中心」  │章，冒用「丙○○」名義│            │）壹紙、上開申請│分局中平所搜索、│
│  │        │，在臺灣大哥大行動通信│            │書白色公司使用聯│扣押筆錄、贓物認│
│  │        │網路業服務申請書（一式│            │上偽造之「丙○○│領保管單、臺灣大│
│  │        │二聯，白色聯為公司使用│            │」印文貳枚均沒收│哥大通信網路業務│
│  │        │，紅色聯為客戶留存）上│            │。              │服務申請書公司使│
│  │        │，每聯各偽造「丙○○」│            │                │用聯影本、丙○○│
│  │        │之印文2 枚後，持向「臺│            │                │國民身分證影本。│
│  │        │灣大哥大新莊新泰特約服│            │                │                │
│  │        │務中心」人員行使申辦09│            │                │                │
│  │        │00000000號行動電話門號│            │                │                │
│  │        │搭配手機，使臺灣大哥大│            │                │                │
│  │        │該中心人員陷於錯誤，而│            │                │                │
│  │        │交付其MOTO C168I型行動│            │                │                │
│  │        │電話1 支及該門號之SIM │            │                │                │
│  │        │卡1 張。              │            │                │                │
├─┼────┼───────────┼──────┼────────┼────────┤
│04│96年5 月│再於左列時地，持上開「│刑法第216 條│犯行使偽造私文書│(1)證據：        │
│  │2 日    │丙○○」之國民身分證、│、第210 條、│罪，累犯，處有期│被告戊○○於警詢│
│  │        │偽造之「丙○○」印章，│第339 條第1 │徒刑柒月。偽造之│、審理之自白、證│
│  │臺北縣新│冒用「丙○○」名義，在│項          │臺灣大哥大行動通│人即丙○○之母陳│
│  │莊市「臺│臺灣大哥大行動通信網路│            │信網路業服務申請│采妘於警詢之證述│
│  │灣大哥大│業服務申請書（一式二聯│            │書紅色客戶留存聯│、被害人丙○○於│
│  │新莊新泰│，白色聯為公司使用，紅│            │（含其上偽造之「│偵查之證述、臺北│
│  │特約服務│色聯為客戶留存）上，每│            │丙○○」印文貳枚│縣政府警察局新莊│
│  │中心」  │聯各偽造「丙○○」之印│            │）壹紙、上開申請│分局中平所搜索、│
│  │        │文2 枚後，持向「臺灣大│            │書白色公司使用聯│扣押筆錄、贓物認│
│  │        │哥大新莊新泰特約服務中│            │上偽造之「丙○○│領保管單、臺灣大│
│  │        │心」人員行使申辦093563│            │」印文貳枚均沒收│哥大通信網路業務│
│  │        │4117號行動電話門號，使│            │。              │服務申請書公司使│
│  │        │臺灣大哥大該中心人員陷│            │                │用聯影本、丙○○│
│  │        │於錯誤，而交付其該門號│            │                │國民身分證影本。│
│  │        │之SIM 卡1 張。        │            │                │                │
├─┼────┼───────────┼──────┼────────┼────────┤
│05│96年5 月│先於同日某時，在其臺北│刑法第216 條│犯行使偽造私文書│(1)證據：        │
│  │7 日下午│縣新莊市○○街10號4 樓│、第212 條、│罪，累犯，處有期│被告戊○○於警詢│
│  │3時許   │住處，將其相片黏貼於何│第210 條、第│徒刑捌月。變造之│、審理之自白、告│
│  │        │俊德之國民身分證上後影│339 條第1 項│「乙○○」國民身│訴人乙○○、航聯│
│  │臺北縣新│印，變造乙○○之國民身│            │分證影本壹張、供│通訊公司負責人陳│
│  │莊市中華│分證影本1 張。再於左列│            │黏貼影印變造之「│塗欽等於警詢之指│
│  │路1 段53│時地，持上開變造之「何│            │戊○○」相片壹張│訴、臺灣大哥大通│
│  │號「航聯│俊德」國民身分證影本，│            │、偽造之臺灣大哥│信網路業務服務申│
│  │通訊有限│冒名「乙○○」，在臺灣│            │大行動通信網路業│請書公司使用聯影│
│  │公司」  │大哥大行動通信網路業服│            │服務申請書紅色客│本、變造之乙○○│
│  │        │務申請書（一式二聯，白│            │戶留存聯（含其上│國民身分證影本。│
│  │        │色聯為公司使用，紅色聯│            │偽造之「乙○○」│                │
│  │        │為客戶留存）上，複寫每│            │簽名貳枚）壹紙、│                │
│  │        │聯各偽造「乙○○」之簽│            │上開申請書白色公│                │
│  │        │名2 枚（起訴書附表編號│            │司使用聯上偽造之│                │
│  │        │一誤載為「1 枚」）後，│            │「乙○○」簽名貳│                │
│  │        │持向航聯通訊公司負責人│            │枚均沒收。      │                │
│  │        │丁○○行使申辦00000000│            │                │                │
│  │        │95號行動電話門號搭配0 │            │                │                │
│  │        │元手機，使丁○○陷於錯│            │                │                │
│  │        │誤，而交付其皮爾卡登牌│            │                │                │
│  │        │PC8988型行動電話1 支（│            │                │                │
│  │        │價值約4 、5000元）及該│            │                │                │
│  │        │門號之SIM 卡1 張。    │            │                │                │
├─┼────┼───────────┼──────┼────────┼────────┤
│06│96年6 月│先於同日某時，在其臺北│刑法第216 條│犯行使偽造私文書│(1)證據：        │
│  │1 日    │縣新莊市○○街10號4 樓│、第212 條、│罪，累犯，處有期│被告戊○○於警詢│
│  │        │住處，將其所有全民健康│第210 條、第│徒刑玖月。變造之│、審理之自白、證│
│  │臺北縣新│保險卡影印後，將該健保│339 條第1 項│「丙○○」全民健│人即丙○○之母陳│
│  │莊市「中│卡影本上身分證字號、出│            │康保險卡影本壹張│采妘於警詢之證述│
│  │華電信新│生年月日及相片變更為「│            │、偽造之行動電話│、被害人丙○○於│
│  │莊服務處│丙○○」之年籍資料及相│            │門號申請代辦授權│偵查之證述、證人│
│  │」      │片後再影印，變造（起訴│            │書壹紙（含其上偽│彭佳玲於偵查中之│
│  │        │書附表編號三誤載為「偽│            │造之「丙○○」簽│證述、臺北縣政府│
│  │        │造」）為「丙○○」之全│            │名及印文各枚）│警察局新莊分局中│
│  │        │民健康保險卡影本1 張；│            │、偽造之中華電信│平所搜索、扣押筆│
│  │        │再持上開偽造之「丙○○│            │公司臺北西區營運│錄、贓物認領保管│
│  │        │」印章，在「行動電話門│            │處3G影音行動電話│單、中華電信公司│
│  │        │號申請代辦授權書」上，│            │業務申請書第二聯│臺北西區營運處3G│
│  │        │偽造「丙○○」之簽名及│            │客戶留存聯（含其│影音行動電話業務│
│  │        │印文各3 枚，偽造授權其│            │上偽造之「丙○○│申請書第一聯公司│
│  │        │不知情之姐彭佳玲代為辦│            │」印文貳枚）壹紙│留存聯影本、偽造│
│  │        │理之上開授權書1 紙。再│            │、上開申請書第一│之行動電話門號申│
│  │        │於左列時地，持上開「張│            │聯公司留存聯上偽│請代辦授權書影本│
│  │        │景竣」之國民身分證、偽│            │造之「丙○○」印│、「丙○○」國民│
│  │        │造之「丙○○」印章、變│            │文貳枚均沒收。  │身分證影本、變造│
│  │        │造之「丙○○」健康保險│            │                │之「丙○○」全民│
│  │        │卡影本及偽造之「行動電│            │                │健康保險卡影本。│
│  │        │話門號申請代辦授權書」│            │                │                │
│  │        │，冒名「丙○○」委由其│            │                │                │
│  │        │不知情之姐彭佳玲，在中│            │                │                │
│  │        │華電信公司臺北西區營運│            │                │                │
│  │        │處3G影音行動電話業務申│            │                │                │
│  │        │請書（一式二聯，第一聯│            │                │                │
│  │        │為公司留存，第二聯為客│            │                │                │
│  │        │戶留存）上，每聯各偽造│            │                │                │
│  │        │「丙○○」之印文2 枚（│            │                │                │
│  │        │起訴書附表編號三誤載為│            │                │                │
│  │        │「印文與簽名各1 枚」）│            │                │                │
│  │        │後，持向中華電信新莊服│            │                │                │
│  │        │務處人員行使申辦098838│            │                │                │
│  │        │9830號行動電話門號，使│            │                │                │
│  │        │該服務處人員陷於錯誤，│            │                │                │
│  │        │而交付其該門號之SIM 卡│            │                │                │
│  │        │1 張。                │            │                │                │
├─┼────┼───────────┼──────┼────────┼────────┤
│07│96年7 月│拾獲己○○所有遺失之國│刑法第337條 │犯侵占遺失物罪，│(1)證據：        │
│  │10日    │民身分證1 張，侵占供己│            │處罰金新臺幣陸仟│被告戊○○於警詢│
│  │        │不法使用。            │            │元，如易服勞役以│、審理之自白、告│
│  │臺北縣新│                      │            │新臺幣壹仟元折算│訴人己○○於警詢│
│  │莊市中港│                      │            │壹日。          │之指訴、臺北縣政│
│  │路132 巷│                      │            │                │府警察局新莊分局│
│  │26號7-11│                      │            │                │中平所搜索、扣押│
│  │便利商店│                      │            │                │筆錄、贓物認領保│
│  │        │                      │            │                │管單。          │
├─┼────┼───────────┼──────┼────────┼────────┤
│08│96年7 月│先於同日某時，在其臺北│刑法第216 條│戊○○共同犯行使│(1)證據：        │
│  │30日中午│縣新莊市○○街10號4 樓│、第212 條、│偽造私文書罪，累│被告戊○○於警詢│
│  │12時許  │住處，將其所有全民健康│第210 條、第│犯，處有期徒刑拾│、審理之自白、被│
│  │        │保險卡影印後，將該健保│339 條第1 項│月。變造之「顏士│告甲○○於警詢、│
│  │臺北縣新│卡影本上身分證字號、出│            │雄」全民健康保險│審理之供述、證人│
│  │莊市新泰│生年月日及相片變更為「│            │卡影本壹張、偽造│庚○於警詢之證述│
│  │路264 號│己○○」之年籍資料及相│            │之委託書壹紙（含│、被害人己○○於│
│  │「遠傳公│片後再影印，變造（起訴│            │其上偽造之「顏士│警詢之證述、臺北│
│  │司新莊新│書附表編號二誤載為「偽│            │雄」印文壹枚）、│縣政府警察局新莊│
│  │泰門市」│造」）為「己○○」之全│            │偽造之遠傳公司「│分局中平所搜索、│
│  │        │民健康保險卡影本1 張。│            │3G大雙網765 特價│扣押筆錄、失物認│
│  │        │同日某時，在臺北縣新莊│            │手機方案-6個月第│領保管單、遠傳公│
│  │        │市○○路、中港一街附近│            │三代行動電話服務│司「3G大雙網765 │
│  │        │，委由不知情之某刻印店│            │申請書」第二聯客│特價手機方案-6個│
│  │        │，偽造「己○○」印章1 │            │戶留存聯（含其上│月第三代行動務申│
│  │        │枚（其後已棄置滅失）。│            │偽造之「己○○」│請書」、「行動電│
│  │        │再持上開偽造之「己○○│            │印文貳枚）壹紙、│話業務/ 第三代行│
│  │        │」印章，在「委託書」上│            │上開申請書第一聯│動通信業務服務契│
│  │        │，偽造「己○○」之印文│            │公司留存聯上偽造│約」等第一聯公司│
│  │        │1 枚（起訴書附表編號二│            │之「己○○」印文│留存聯影本、偽造│
│  │        │誤載並有「偽簽己○○之│            │貳枚、「行動電話│之委託書影本、顏│
│  │        │署名」），偽造授權同有│            │業務/ 第三代行動│士雄國民身分證影│
│  │        │犯意聯絡之同居人甲○○│            │通信業務服務契約│本、變造之「顏士│
│  │        │代為辦理申請行動電話門│            │」第二聯客戶留存│雄」全民健康保險│
│  │        │號之委託書1 紙。再於左│            │聯（含其上偽造之│卡影本。        │
│  │        │列時地，持上開「己○○│            │「己○○」印文壹│                │
│  │        │」之國民身分證、偽造之│            │枚）壹紙、上開服│                │
│  │        │「己○○」印章、變造之│            │務契約第一聯公司│                │
│  │        │「己○○」健康保險卡影│            │留存聯上偽造之「│                │
│  │        │本及偽造之「委託書」，│            │己○○」印文壹枚│                │
│  │        │冒名「己○○」委由同有│            │均沒收。        │                │
│  │        │犯意聯絡之甲○○，在遠│            │                │                │
│  │        │傳公司「3G大雙網765 特│            │甲○○共同犯行使│                │
│  │        │價手機方案- 限6 個月第│            │偽造私文書罪，處│                │
│  │        │三代行動電話服務申請書│            │有期徒刑伍月，如│                │
│  │        │」、「行動電話業務/第 │            │易科罰金以新臺幣│                │
│  │        │三代行動通信業務服務契│            │壹仟元折算壹日。│                │
│  │        │約」（均為一式二聯，第│            │變造之「己○○」│                │
│  │        │一聯為公司留存，第二聯│            │全民健康保險卡影│                │
│  │        │為客戶留存）上，每聯各│            │本壹張、偽造之委│                │
│  │        │偽造「己○○」之印文2 │            │託書壹紙（含其上│                │
│  │        │枚（起訴書附表編號二誤│            │偽造之「己○○」│                │
│  │        │載為「1 枚」）、1 枚後│            │印文壹枚）、偽造│                │
│  │        │，持向遠傳公司新莊新泰│            │之遠傳公司「3G大│                │
│  │        │門市客服人員庚○行使申│            │雙網765 特價手機│                │
│  │        │辦0000000000號行動電話│            │方案-6個月第三代│                │
│  │        │門號搭配1 元手機，使該│            │行動電話服務申請│                │
│  │        │客服人員庚○陷於錯誤，│            │書」第二聯客戶留│                │
│  │        │而交付其LG KG200型行動│            │存聯（含其上偽造│                │
│  │        │電話（價值約4000元）及│            │之「己○○」印文│                │
│  │        │該門號之SIM 卡1 張。  │            │貳枚）壹紙、上開│                │
│  │        │                      │            │申請書第一聯公司│                │
│  │        │                      │            │留存聯上偽造之「│                │
│  │        │                      │            │己○○」印文貳枚│                │
│  │        │                      │            │、「行動電話業務│                │
│  │        │                      │            │/第 三代行動通信│                │
│  │        │                      │            │業務服務契約」第│                │
│  │        │                      │            │二聯客戶留存聯（│                │
│  │        │                      │            │含其上偽造之「顏│                │
│  │        │                      │            │士雄」印文壹枚）│                │
│  │        │                      │            │壹紙、上開服務契│                │
│  │        │                      │            │約第一聯公司留存│                │
│  │        │                      │            │聯上偽造之「顏士│                │
│  │        │                      │            │雄」印文壹枚均沒│                │
│  │        │                      │            │收。            │                │
└─┴────┴───────────┴──────┴────────┴────────┘


司法院資訊處製作；財團法人民間司法改革基金會備份。
